【裁判字號】    90,易,957
【裁判日期】    900423
【裁判案由】    贓物
【裁判全文】
臺灣板橋地方法院刑事判決                            九十年度易字第九五七號
    公  訴  人  臺灣板橋地方法院檢察署檢察官
    被      告  丙○○
右列被告因贓物案件，經檢察官提起公訴（九十年度偵字第六四九號），本院判決如
左：
    主    文
丙○○故買贓物，處拘役肆拾日，如易科罰金，以參佰元折算壹日，緩刑貳年。
    事    實
一、丙○○係原設於台北縣土城市○○路段一三一號「北強國際通信」之負責人，於
    民國（下同）八十九年十月初某日，明知呂綽煥（由檢方另行偵辦）來店兜售之
    易利信廠牌Ｔ二八型機身號碼為0000000000000－0－00之行動
    電話一支，係非法取得之贓物（按該行動電話係乙○○所有，於八十九年八月十
    六日晚間十時許，在台北縣中和市○○路二四三號前遭搶奪，嗣同年月中旬為甲
    ○○在其工作ＫＴＶ酒店拾獲後侵占入己），竟因貪圖便宜，仍以新台幣三千元
    之代價買入，欲伺機賣出。嗣警方因追查前開搶奪案時，在其兄楊明仁處查扣上
    開行動電話而偵悉上情。
二、案經內政部警政署刑事警察局移送台灣板橋地方法院檢察署檢察官偵查起訴。
    理   由
一、訊據被告丙○○矢口否認有何贓物犯行，辯稱：伊不知道上開行電話是贓物，當
    時甲○○表示該支行動電話是他的云云。經查：被告在警訊中供稱：「該手機係
    有一不詳男子於今年十月初下午十四時許，獨自至我開設在台北縣土城市○○路
    ○段一三一號之北強國際通信拿出該手機，問我可以多少錢收購？我答以新台幣
    三千元收購該行動電話（含壹只電池），經我問明來源，他答稱係ＫＴＶ工作時
    撿到，便以新台幣三千元成交。」（見偵卷第十三頁八十九年十一月二十七日偵
    訊筆錄）、「因該手機於係甲○○於今年十月初下午十四時許，獨自乘坐山葉重
    刑一二五ＣＣ，顏約銀色或白色、車牌沒看到，至我開設在台北縣土城市○○路
    ○段一三一號之北強國際通信拿出該手機，問我可以多少錢收購？我答以新台幣
    三千元購該  行動電話（含壹只電池），經我問明來源，他答稱係ＫＴＶ工作時
    撿到，便以新台幣三千元成交。」（見偵卷第二十一頁八十九年十二月五日偵訊
    筆錄）等語，核與證人甲○○於本院審理時證稱：「我當時去賣時，我記得我有
    跟被告說這手機在ＫＴＶ撿到」等語相符，是被告所辯顯係臨訟避就之詞，不足
    採信，且有贓物認領保管收據一紙附卷可稽，本件事證明確，被告犯行洵堪認定
    。
二、核被告所為，係犯刑法第三百四十九條第二項之故買贓物罪。爰審酌被告品行、
    犯罪之動機、目的、手段、所生危害及犯後坦承態度等一切情狀，量處如主文所
    示之刑，並諭知易科罰金之折算標準（因刑法第四十一條業已於九十年一月十日
    修正公布為犯最重五年以下有期徒刑以下之刑之罪，而受六個月以下有期徒刑或
    拘役之宣告，因身體、教育、職業、家庭之關係或其他正當事由，執行顯有困難
    者，得以一元以上三元以下折算一日，易科罰金）。末查被告前未曾受有期徒刑
    以上刑之宣告，有台灣高等法院檢察署刑案紀錄簡覆表及台灣板橋地方法院檢察
    署刑案資料查註紀錄表各一紙在卷可稽，其經此科刑教訓，應知警惕，當無再犯
    之虞，本院因認對被告所處之刑，以暫不執行為適當，爰併予宣告緩刑二年，以
    啟自新。
據上論斷，應依刑事訴訟法第二百九十九條第一項前段，刑法第三百四十九條第二項
第四十一條第一項、第七十四條第一款，罰金罰鍰提高標準條例第一條前段、第二條
，判決如主文。
本案經檢察官鄭嘉欣到庭執行職務。
中    華    民    國      九十        年      四      月    二十三      日
                                      臺灣板橋地方法院刑事第二庭
                                              法  官  古  秋  菊
右正本證明與原本無異。
如不服本判決，應於判決送達後十日內，向本院提出上訴狀。
                                              書記官  蕭  詩  穎
中    華    民    國      九十        年      四      月    二十四      日
附錄論罪科刑法條：
刑法第三百四十九條
收受贓物者，處三年以下有期徒刑、拘役或五百元以下罰金。
搬運、寄藏、故買贓物或為牙保者，處五年以下有期徒刑、拘役或科或併科一千元以
下罰金。
因贓物變得之財物，以贓物論。


司法院資訊處製作；財團法人民間司法改革基金會備份。
